【裁判字號】    97,裁,3108
【裁判日期】    970612
【裁判案由】    新型專利舉發
【裁判全文】
最  高  行  政  法  院  裁  定
                                      97年度裁字第3108號
再 審原 告  甲○○
再 審被 告  經濟部智慧財產局
代  表  人  王美花
參  加  人  乙○○
上列當事人間新型專利舉發事件，再審原告對於中華民國94年11
月24日本院94年度判字第1806號判決，提起再審之訴，本院裁定
如下：
    主  文
再審之訴駁回。
再審訴訟費用由再審原告負擔。
    理  由
一、按提起再審之訴，應依行政訴訟法第277條第1項第4款之規
    定表明再審理由，此為必須具備之程式。所謂表明再審理由
    ，必須指明確定判決有如何合於行政訴訟法第273條或第274
    條所定再審事由之具體情事，始為相當。倘僅泛言有再審事
    由而無具體情事者，仍難謂已合法表明再審理由，所提再審
    之訴，即屬不合法。
二、本件再審原告主張本院94年度判字第1806號判決有行政訴訟
    法第273條第1項第2款所定事由，對之提起再審之訴，其再
    審意旨略以：由再審原告陸續之交易買賣憑證，足知系爭案
    之結構及效用確實已受到市場及農民之肯定，再審被告於相
    同審查委員卻作成不同基準之審定結果，顯有未洽，就現代
    農業果樹栽培全面矮化乙節，與實情不符，原審未察，引證
    案確實無法證明系爭案有違專利法第98條第2項進步性之規
    定，原確定判決有違誤之處云云。經核再審原告之上開理由
    ，無非重述其在前訴訟程序起訴狀及上訴狀之主張，且原確
    定判決亦已基於原審調查所得詳論本件系爭案不具進步性，
    且敘明新型專利在市場上之成功，如係因新型之技術特徵本
    身直接所獲得者可作為進步性之有利事證之一。惟新型在市
    場上之成功，係因其他因素，例如銷售技巧或宣傳所獲得者
    ，則不得作為新型具有進步性之憑據。惟再審原告並未證明
    其在市場已達到成功階段，亦未證明其係因系爭案之技術特
    徵而達到大量銷售之訂單，故尚難以上引專利審查基準所定
    ，即推定系爭案具有進步性等情甚詳，經核並無不合。再審
    意旨就原確定判決已詳予論述不採之理由，任意指摘為不當
    ，或泛言原確定判決有違上揭法令規定，未具體表明原確定
    判決有如何合於行政訴訟法第273條第1項第2款所定再審事
    由。依首揭規定及說明，再審原告提起本件再審之訴，自不
    合法，應予駁回。
三、據上論結，本件再審之訴為不合法。依行政訴訟法第278條
    第1項、第104條、民事訴訟法第95條、第78條，裁定如主文
    。
中    華    民    國    97    年    6     月    12    日
                    最高行政法院第一庭
                        審判長法官  鄭  淑  貞
                              法官  姜  仁  脩
                              法官  鄭  忠  仁
                              法官  鄭  小  康
                              法官  帥  嘉  寶
以  上  正  本  證  明  與  原  本  無  異
中    華    民    國    97    年    6     月    13    日
                              書記官  郭  育  玎


司法院資訊處製作；財團法人民間司法改革基金會備份。
